【裁判字號】    99,訴,1471
【裁判日期】    990806
【裁判案由】    妨害性自主罪
【裁判全文】
臺灣臺中地方法院刑事判決              99年度訴字第1471號
公  訴  人  臺灣臺中地方法院檢察署檢察官
被      告  乙○○
上列被告因妨害性自主罪案件，經檢察官提起公訴（99年度偵字
第6672號），本院判決如下：
    主    文
乙○○對於十四歲以上未滿十六歲之女子為性交，處有期徒刑陸
月。
    事    實
一、乙○○於民國98年3、4月間，透過網際網路之線上遊戲，認
    識尚就讀國中三年級之Ａ女（代號0000-0000，84年3月生，
    真實姓名及年籍資料詳卷，下稱Ａ女）。詎乙○○明知Ａ女
    係14歲以上未滿16歲之女子，竟基於與之性交之犯意，於98
    年12月13日上午，騎乘機車將Ａ女載往其位在臺中縣東勢鎮
    ○○街8號2樓之7之住處，旋將Ａ女帶至房間內，要求Ａ女
    為其按摩肩膀，繼而經Ａ女之同意後，以其陰莖插入Ａ女陰
    道之方式，與Ａ女為性交行為一次。嗣經Ａ女及Ａ女之父（
    代號0000-0000A）向警方報案，始查悉上情。
二、案經Ａ女、Ａ女之父訴由臺中縣警察局報告臺灣臺中地方法
    院檢察署檢察官偵查起訴。
    理    由    
一、按現行刑事訴訟法為保障被告之反對詰問權，排除具有虛偽
    危險性之傳聞證據，以求實體真實之發見，於該法第159條
    第1項明定，被告以外之人於審判外之言詞或書面陳述，除
    法律有規定者外，不得作為證據。然被告以外之人於審判外
    之陳述，雖不符刑事訴訟法第159條之1至之4等4條規定，但
    經當事人於審判程序同意作為證據，法院審酌該言詞陳述或
    書面陳述作成時之情況，認為適當者，亦得為證據；當事人
    、代理人或辯護人於法院調查證據時，知有不得為證據之情
    形，而未於言詞辯論終結前聲明異議者，視為有前項之同意
    ，刑事訴訟法第159條之5定有明文。查本案之檢察官、被告
    並未就卷內證據資料之證據能力有所爭執，且迄於言詞辯論
    終結前，均未主張有刑事訴訟法第159條第1項不得為證據之
    情形，是應認已同意卷內證據均得作為證據，且經本院審酌
    後，認無不適當之情形，應認本案調查之卷內證據均有證據
    能力，合先敘明。
二、訊據被告乙○○就其於上開時、地與14歲以上未滿16歲之證
    人即被害人Ａ女為性交之事實坦承不諱，核與證人即被害人
    Ａ女於警詢及偵查之證述情節大致相符。而證人Ａ女之處女
    膜有陳舊傷痕，有行政院衛生署豐原醫院受理疑似性侵害事
    件驗傷診斷書一紙可憑，此外，復有被告及證人Ａ女分別繪
    製之現場簡圖各一份可為佐證，足見被告之自白與事實相符
    ，事證明確，被告犯行堪以認定，應依法論科。
三、核被告乙○○所為，係犯刑法第227條第3項之對於14歲以上
    未滿16歲之女子為性交罪。此罪係針對保護14歲以上未滿16
    歲之少年所設，應屬兒童及少年福利法第70條第1項但書所
    稱之特別處罰規定，自無該條項前段加重其刑至2分之1規定
    之適用，附此敘明。爰審酌被告前未有犯罪科刑之紀錄，有
    臺灣高等法院被告前案紀錄表可查，素行堪稱良好，其與Ａ
    女為性交時尚未成年，並未施用任何強暴、脅迫等違反Ａ女
    意願之手段，但因Ａ女乃14歲以上未滿16歲之女子，對於性
    自主權之觀念未臻成熟完備，仍有特別加以保護之必要，被
    告為滿足自身慾望而與之性交，影響Ａ女之身心健全成長，
    惟被告犯罪後坦承犯行，擬賠償新臺幣10萬元與Ａ女，但因
    Ａ女之父不願接受此金額，亦不願主動提出所要求之賠償金
    額而未能成立和解，有本院臺中簡易庭調解事件報告書一份
    存卷可參，顯見被告犯後已有悔意，態度良好等一切情狀，
    量處如主文所示之刑，以示懲儆。
據上論斷，應依刑事訴訟法第299條第1項前段，刑法第227條第
3項，判決如主文。
本案經檢察官甲○○到庭執行職務
中    華    民    國    99    年     8    月     6    日
                  刑事第七庭  審判長法  官  王邁揚
                                    法  官  林美玲
                                    法  官  陳  葳

以上正本證明與原本無異。
如不服本判決應於收受判決後10日內向本院提出上訴書狀，並應
敘述具體理由；其未敘述上訴理由者，應於上訴期間屆滿後20日
內向本院補提理由書（均須按他造當事人之人數附繕本）「切勿
逕送上級法院」。
                                    書記官  黃雅青
中    華    民    國    99    年     8    月     6    日

附錄本案論罪法條
刑法第227條第3項：
對於十四歲以上未滿十六歲之男女為性交者，處七年以下有期徒
刑。

司法院資訊處製作；財團法人民間司法改革基金會備份。
